【裁判字號】    90,易,1451
【裁判日期】    900521
【裁判案由】    賭博
【裁判全文】
臺灣臺中地方法院刑事判決                          九十年度易字第一四五一號
    公  訴  人  臺灣台中地方法院檢察署檢察官
    被      告  甲○○
右列被告因賭博案件，經檢察官聲請簡易判決處刑（九十年度偵字第四六九一號），
本院台中簡易庭認本件不宜以簡易判決處刑，簽移本院刑事庭改用通常程序審理，本
院判決如左：
    主  文
甲○○意圖營利，供給賭博場所，處有期徒刑參月，如易科罰金，以參佰元折算壹日
。扣案之樸克牌貳拾貳副（其中壹副為貳拾捌張）沒收之。
    事  實
一、甲○○於民國八十九年間曾因違反廢棄物清理法案件，經台灣高等法院台中分院
    判處有期徒刑一年二月，緩刑二年確定，詎仍不知悔改，復意圖營利，自九十年
    三月二日上午十時三十分許起，提供坐落台中市北屯區軍功里建功巷二十一之二
    十六號居處（聲請簡易判決處刑書誤載為台中市北屯區軍和巷六十三號），作為
    賭博場所，並以其所有之樸克牌為賭具，供朋友張淵峻、林文洲、賴亮賢、賴源
    杉、馬步超、賴正仁等六人賭博財物，其賭博方式係以樸克牌八、九、十、十一
    、十二、十三．．等二十八張牌賭「梭哈」，每人各出新台幣（下同）一百元為
    海底，發兩張牌後開始喊價，每發一張牌喊價一次，如有人要跟牌再發牌，未跟
    牌者即放棄，發完跟牌後，五張牌比大小，最大者贏得海底所有賭金，甲○○於
    每把所贏超過五千元時，抽一百元作為抽頭金，超過一萬元時，則抽兩百元抽頭
    金，依此類推。嗣於九十年三月二日下午五時二十分許，經警在上址當場查獲，
    並扣得甲○○所有供賭博用之賭具樸克牌二十二副（其中一副為二十八張），甲
    ○○因此共獲取抽頭金四千七百元。
二、案經台中市警察局第五分局移送臺灣臺中地方法院檢察署檢察官聲請簡易判決處
    刑，本院台中簡易庭認本件不宜以簡易判決處刑，簽移本院刑事庭改用通常程序
    審理。
    理  由
一、訊據被告甲○○於本院審理時固坦承依前開方式抽頭之事實，惟矢口否認有何犯
    行，辯稱：是朋友來找伊泡茶，他們自己帶樸克牌來賭博，伊並未提供賭博場所
    ，抽頭金是他們六人要給伊吃飯用的錢云云。惟查上揭被告意圖營利供給賭博場
    所之事實，業據被告於警偵訊時自白不諱，核與證人即現場參與賭博之張淵峻、
    林文洲、賴亮賢、賴源杉、馬步超、賴正仁等六人於警訊時供述情節相符，復有
    賭具樸克牌二十二副（其中一副為二十八張）扣案可資佐證，並有現場照片四張
    及台中市警察局第五分局臨檢記錄表一份附卷可稽，堪認被告於本院審理時翻異
    前供，改稱未供給賭博場所及提供賭具云云，顯係事後卸責之詞，不足採信，其
    犯行堪以認定。
二、核被告甲○○所為，係犯刑法第二百六十八條之意圖營利供給賭博場所罪。爰審
    酌被告為貪圖小利而供給賭博場所，敗壞社會風氣，且犯後於本院審理時猶飾詞
    圖卸，不知悔悟，惟念及被告僅供給賭博場所予朋友賭博不到一日即被查獲，犯
    罪所得部分用於購買便當供賭客食用，其餘所得不多等一切情狀，量處如主文所
    示之刑，並諭知易科罰金之折算標準。扣案之樸克牌二十二副（其中一副為二十
    八張），係被告所有供本件犯罪所用之物，業據被告於警偵訊時陳明在卷，並經
    賭客林文洲、賴源杉等人於警訊時供述無誤，併依刑法第三十八條第一項第二款
    之規定予以宣告沒收之。至另扣得賭金十萬三千三百元，被告否認為其所有，而
賭客張淵峻、林文洲、賴亮賢、賴源杉、馬步超、賴正仁等六人分別於警訊時供
    稱扣案賭金除五百元為其中五人拿出之海底外，其餘均屬各人所有之賭資，是該
    扣案賭金十萬三千三百元並非被告所有，且非屬被告因本件犯罪所得之財物，而
    本件被告提供之賭博場所亦非屬公共場所或公眾得出入之場所，故不依刑法第三
    十八條第一項第二款、第三款或刑法第二百六十六條第二項為沒收之諭知，併此
    敘明。
三、公訴意旨另以：被告於九十年三月二日在台中市北屯區軍功里建功巷二十一之二
    十六號（聲請簡易判決處刑書誤載為台中市北屯區軍和巷六十三號），聚集張淵
    峻、林文洲、賴亮賢、賴源杉、馬步超、賴正仁等人賭博財物，其賭博方式係以
    樸克牌二十八張賭「梭哈」，被告於每把所贏超過五千元時，抽一百元作為抽頭
    金，超過一萬元時，則抽兩百元抽頭金，因認被告涉有刑法第二百六十八條之意
    圖營利聚眾賭博罪嫌。惟按犯罪事實應依證據認定之，無證據不得推定其犯罪事
    實，刑事訴訟法第一百五十四條定有明文。另按所謂意圖營利聚眾賭博，係指聚
    集不特定之多數人賭博財物而抽頭之謂，其目的在之聚眾開賭營利方始相當。訊
    據被告堅決否認其有意圖營利聚眾賭博之犯行，辯稱：是朋友自己來找伊泡茶，
    伊並未聚集他們賭博等語。經查證人即現場參與賭博之張淵峻、林文洲、賴亮賢
    、賴源杉、賴正仁等五人於警訊時分別供稱：渠等到被告（工地負責人）住所是
    要討論安排材料到工作場所之事，後來大家喝茶聊天，因無聊才提議一起賭博等
    情，可知參與賭博之張淵峻、林文洲、賴亮賢、賴源杉、賴正仁等人原係主動到
    被告居處商討事情及泡茶聊天，嗣因眾人無聊才臨時起意一起賭博，被告並無「
    聚集」不特定之多數人賭博財物，故被告意圖營利聚眾賭博之罪嫌尚屬不足，因
    公訴人認該部分與前開被告論罪科刑部分，有想像競合犯之裁判上一罪關係，故
    就該部分不另為無罪之諭知，附此說明。
據上論斷，應依刑事訴訟法第四百五十二條、第二百九十九條第一項前段，刑法第二
百六十八條、第四十一條第一項前段、第三十八條第一項第二款，罰金罰鍰提高標準
條例第一條前段、第二條，判決如主文。
中      華      民      國    九十      年      五      月    二十一    日
                              台灣台中地方法院刑事第四庭
                                      法  官  張  靜  琪
右正本證明與原本無異。
如不服本判決，應於判決送達後十日內向本院提出上訴狀，上訴於臺灣高等法院臺中
分院( 須附繕本 )。
                                      書記官
中      華      民      國    九十      年      五      月    二十一    日
附錄論罪科刑法條
刑法第二百六十八條
意圖營利，供給賭博場所或聚眾賭博者，處三年以下有期徒刑，得併科三千元以下罰
金。


司法院資訊處製作；財團法人民間司法改革基金會備份。
